臺灣高等法院刑事判決　　　　　　　　　　　　　九十三年度上易字第一六八八號
　　上　訴　人　臺灣板橋地方法院檢察署檢察官
　　被　　　告　庚○○
右上訴人因被告竊盜等案件，不服臺灣板橋地方法院九十三年度易字第五六九號中華
民國九十三年八月三日第一審判決（起訴案號：台灣板橋地方法院檢察署九十三年度
偵字第八三九三號），提起上訴，本院判決如左：
    主  文
上訴駁回。
    理  由
一、公訴意旨略以：被告庚○○與黃姓少年（年籍詳卷）共同基於為自己不法所有意
    圖之概括犯意聯絡，由前開少年負責把風，另由被告持其所有客觀上可供兇器使
    用之螺絲起子三支，損壞如下所示之他人車輛玻璃（毀損部分均未據告訴），實
    施竊盜行為，因認被告涉犯刑法第三百二十一條第一項第三款之加重竊盜罪嫌，
    及同條第二項、第一項第三款之加重竊盜未遂罪嫌：
  (一)於民國九十三年五月十一日凌晨零時許，在臺北縣蘆洲市金富康停車場，破壞丙
    煌交通有限公司所有，由壬○○使用之車牌號碼Ｂ五─六六六號營業小客車右後
    方三角玻璃，而著手於竊取車內財物之行為，惟因車內無財物，而未遂；
  (二)於同日凌晨零時至四時五十分間之某時，在臺北縣蘆洲市○○路三巷二五弄，破
    壞丙○○所有、車牌號碼Ｌ三｜八一０號營業小客車右後方玻璃，而著手於竊取
    車內財物之行為，惟因車內無財物，而未遂；
　(三)於同日凌晨零時至四時五十分間之某時，在臺北縣蘆洲市○○路三巷口，破壞乙
    ○○所有、車牌號碼Ｕ四｜００一號營業小客車右後方三角玻璃，竊得新臺幣（
    下同）四百元；
　(四)於同日凌晨零時至四時五十分間之某時，在臺北縣蘆洲市○○路六八號三民國民
    中學圍牆旁，破壞己○○所有、車牌號碼Ｕ二｜五五八號營業小客車左後方玻璃
    ，而著手於竊取車內財物之行為，惟因車上警報器發出警示，旋即逃離，而未遂
    ；
  (五)於同日凌晨零時至四時五十分間之某時，在臺北縣蘆洲市○○路四四巷二一號編
    號十三號停車格內，破壞丁○○所有、車牌號碼一三０｜ＮＦ號營業小客車右後
    方玻璃，竊得硬幣二百八十元；
  (六)於同日凌晨零時至四時五十分間之某時，在臺北縣蘆洲市○○○街停車場內，以
    破壞金洋交通有限公司所有，而由辛○○使用之車牌號碼七Ｄ｜四五二號營業小
    客車右後方玻璃，竊得硬幣一千五百元許、飲料袋一個；
　(七)於同日凌晨四時五十分許，在臺北縣三重市○○路○段七六巷口附近，破壞甲○
    ○所有、車牌號碼七Ｃ｜三六二號營業小客車右後方玻璃，竊得硬幣二百五十五
    元，旋為警在該址發覺查獲，並經警扣得於該處竊得之前述硬幣及螺絲起子三支
    ，復循線查獲上情。
二、原裁判意旨：被告前於九十三年四月七日凌晨四時三十分許，亦基於為自已不法
    所有之意圖，在台北縣蘆洲市○○街二二○巷口，持其所有客觀上足供兇器使用
    之螺絲起子一支，將被害人葉俊毅所有車牌號碼二Ｃ｜四七九號營業小客車之右
    後車窗卸下，致令用以接合該車窗之橡膠不堪用，進而竊取車內葉俊毅所有之四
    百九十七元及諾基亞牌行動電話一支，同日凌晨五時許，為警查獲之犯行，業經
    臺灣板橋地方法院檢察署檢察官以九十三年度偵字第七一七五號向臺灣板橋地方
    法院聲請簡易判決處刑，經該院以九十三年度簡字第二五九二號判處有期徒刑六
    月。承辦檢察官以被告另有本案檢察官起訴之犯行為由，提起上訴，正由臺灣板
    橋地方法院以九十三年度簡上字第三九○號審理中。衡諸，被告於九十三年四月
    七日之竊盜犯行，其犯罪時間，與本件檢察官起訴之犯罪事實，前後緊接，手段
    相同，所犯且係犯罪構成要件相同之罪，堪認係基於概括之犯意而為，具裁判上
    一罪之連續犯關係，而前揭九十三年度簡字第二五九二號案件，較早繫屬於臺灣
    板橋地方法院。公訴人就裁判上同一案件重行向原審法院起訴，於法即有不合，
    爰不經言詞辯論，逕為諭知不受理之判決。
三、檢察官上訴意旨略稱：被告所涉前案即臺灣板橋地方法院九十三年度簡字第二五
    九二號（偵查案號：臺灣板橋地方法院檢察署九十三年度偵字第七一七五號）竊
    盜等案件，其繫屬於法院時間應為九十三年六月十日，與本件繫屬時間一致，原
    審判決書內未詳明何案先行繫屬，且記載錯誤；又前案與本件犯罪事實間，二件
    犯罪時間有所間隔，應為數罪，原審未經調查，逕於判決書認定二件有連續犯關
    係，卻未敘明所憑依據，應屬判決不備理由云云。
四、按已經提起公訴之案件，在同一法院重行起訴者，應諭知不受理之判決，刑事訴
    訟法第三百零三條第二款定有明文。此乃一事不再理之刑事訴訟法上重要原則，
    蓋對同一被告之一個犯罪事實，祇有一個刑罰權，不容重複裁判，故檢察官就同
    一事實先後兩次起訴，法院應依法就後起訴部分諭知不受理之判決；又法院對於
    提起公訴之案件，應先為形式上之審理，如經形式上審理後，認為欠缺訴訟要件
    ，即應為形式之判決，毋庸再為實體上之審理（最高法院五十五年台非字第一七
    六號、七十二年台上字第四四八一號判例參照）；此所謂同一案件，關於實質上
    一罪或裁判上一罪（如刑法第五十五條及第五十六條之犯罪）均屬之。再者，裁
    判確定前所觸犯之數罪，各罪間若具有下列三個要件，即有刑法第五十六條連續
    犯之適用，(一)主觀上，各犯罪係基於一概括犯意而生，亦即多次之犯行自始出於
    一預定之犯意計劃。(二)數行為間具有連續性，亦即於時間、空間、場所、機會上
    具有密切連接之特性而言。(三)所犯數罪屬刑法上同一罪名之罪。
五、經查：
　(一)本件被告前於九十三年四月七日凌晨四時三十分許，在台北縣蘆洲市○○街二二
    ○巷口之竊盜犯行，業經臺灣板橋地方法院檢察署檢察官於九十三年四月三十日
    偵查終結向原審法院聲請簡易判決處刑（案號：九十三年度偵字第七一七五號）
    ，該案於九十三年六月八日（原判決誤寫為八月三日）以九十三年度簡字第二五
    九二號繫屬於原審法院，經原審法院判處有期徒刑六月，該案承辦檢察官以被告
    另有本案之竊盜犯行，且本案之竊盜犯行與已裁判之被告九十三年四月七日竊盜
    犯行，有連續犯之裁判上一罪關係為由，提起上訴，現由該院以九十三年度簡上
    字第三九０號審理中，尚未終結，此有本院被告全國前案紀錄表、臺灣板橋地方
    法院檢察署九十三年六月八日戊○博明九十三偵字第七一七五號函、該署九十三
    年上字第三四三號上訴書、原審法院九十三年度簡字第二五九二號簡易判決等在
    卷可稽。
  (二)本件檢察官所指被告之竊盜犯行，與原審法院九十三年度簡字第二五九二號案件
    所認定之被告竊盜行為，時間上僅相距月餘，犯罪之手段、場所及動機，亦均極
    為類似，上開二行為間具有密切連接之特性，堪認被告主觀上係基於一概括犯意
    而為之，且被告之行為，在法之評價上屬刑法上同一之罪名，自堪認本件檢察官
    起訴之犯行與被告業經裁判之九十三年四月七日之竊盜犯行，有連續犯之裁判上
    一罪關係。檢察官就本案部分於九十三年六月十日 (原判決誤寫為九十三年八月
    十日)重行向原審法院重行起訴，亦有臺灣板橋地方法院檢察署九十三年六月九
    日戊○博速九十三偵字第八三九三號函在卷可憑，自屬就已經提起公訴之案件，
    在同一法院重行起訴。
  (三)檢察官指摘九十三年偵字第七一七五號竊盜案件原審認定之繫屬時間係九十三年
    八月三日，有錯誤之處，且本案與前案繫屬之時間一致，原判決就前案與本案間
    有何連續犯關係亦未予以敘明等語。惟九十三年偵字第七一七五號竊盜案件之繫
    屬時間係九十三年六月八日，有臺灣板橋地方法院檢察署九十三年六月八日戊○
    博明九十三偵字第七一七五號函在卷可憑。原判決記載為同年八月三日，係屬誤
    載。至於本案之繫屬時間則為同年六月十日，亦有臺灣板橋地方法院檢察署九十
    三年六月九日戊○博速九十三偵字第八三九三號函在卷可憑 (其上原審法院之收
    案章係同年六月十日)，原判決記載本案係於同年八月十日繫屬，亦屬筆誤。比
    較二案之繫屬時間，自以被告已受判決之前案繫屬在先，檢察官指二案繫屬之時
    間一致，尚有誤會。又原判決就本案與前案間具有如何之連續犯關係業已述明於
    理由第三點，檢察官指摘原判決未予敘明云云，亦有誤會。
  (四)綜上所述，原判決就前案及本案案件繫屬之時間雖有誤載，然對於被告已受判決
    之前案繫屬在先之結論並無影響，檢察官於九十三年六月十日就同一案件之本案
    ，向原審法院重行起訴，原審依照上開說明，判決本件公訴不受理，核無違誤。
    檢察官上訴，指摘原判決不當，為無理由，爰不經言詞辯論，逕行判決駁回其上
    訴。
據上論斷，應依刑事訴訟法第三百六十八條、第三百七十二條，判決如主文。
中　　　華　　　民　　　國　　九十三　　年　　　十　　　月　　二十二　　日
                              台灣高等法院刑事第二十二庭
                                  審判長法  官  蔡  秀  雄
                                        法  官  周  占  春
                                        法  官  蘇  素  娥
右正本證明與原本無異。
不得上訴。
                                        書記官  何  閣  梅
中　　　華　　　民　　　國　　九十三　　年　　　十　　　月　　二十六　　日
